```{r setup, include=FALSE}
# load packages
library(ggplot2)
library(tidyr)
library(dplyr)
library(ggcorrplot)
library(tinytex)
library(stringr)
library(tidyverse)
library(pander)
library(lubridate)
library(mice)
library(plotly)
library(readr)
library(bupaR)
library(eventdataR)
library(xesreadR)
library(edeaR)
library(processmapR)
library(processmonitR)
library(stringdist)

#install.packages("bupaR")
#install.packages("eventdataR")
#install.packages("xesreadR")
#install.packages("edeaR")
#install.packages("processmapR")
#install.packages("processmonitR")
#install.packages("stringdist")

```

```{r}
# load data / source loadscript
data <- read_csv("data.csv")

```

```{r}
# bewerkingen data
data %>%
  group_by(`case GR-Based Inv. Verif.`) %>%
  summarise(aantal = n())

data %>%
  group_by(`case Goods Receipt`) %>%
  summarise(aantal = n())

data %>%
  group_by(`case Document Type`) %>%
  summarise(aantal = n())

data <- data %>%
  mutate(lifecycle_id = "complete")

```

```{r}
# event log building aanpassen timestamp
data$`event time:timestamp` <- dmy_hms(data$`event time:timestamp`)

```

```{r}
#om de cornerstones te bekijken

cornerstones <- unique(data$`event concept:name`)
print(cornerstones)
```

```{r}
# Bekijken de key documents & tables
documents <- unique(data$`case Purch. Doc. Category name`)
print(documents)
```

```{r}
# Remove special characters from raw data (activity_frequency() doesn't work on the original eventlog)
data_exploratory <- data
colnames(data_exploratory) <- gsub("[^[:alnum:]_]", "", colnames(data))

# Create simple_eventlog without special characters
eventlog_exploratory <- simple_eventlog(
  data_exploratory, 
  case_id = "caseconceptname",
  activity_id = "eventconceptname",
  resource_id = "eventorgresource",
  timestamp = "eventtimetimestamp"
  )
```

```{r}
#aantal cases dat beschreven zijn in de evnt log
n_cases(eventlog_exploratory)
```

```{r}
#aantal activiteiten in event log
n_activities(eventlog_exploratory)
```

```{r}
#labels van de activiteiten
activity_labels(eventlog_exploratory)
```

```{r}
#Geeft weer hoe vaak iedere activiteit voorkomt
activities(eventlog_exploratory) 
#output klopt precies niet want die geeft dat niet weer per activiteit
```

# analyse & procesmodellen


## frequentie activiteiten --> argumentatie voor clustering

```{r}
eventlog_exploratory %>% activity_frequency(level = "activity") %>% plot()
```



##Clustering van activiteiten
```{r}
# Clusteren van bepaalde activiteiten om de visualisaties makkelijker te maken

eventlog_cluster <- eventlog_exploratory %>%
  mutate(eventconceptname = case_when(
    eventconceptname %in% c("SRM: Created", "SRM: Change was Transmitted", "SRM: Document Completed", "SRM: Awaiting Approval", "SRM: Complete", "SRM: In Transfer to Execution Syst.", "SRM: Ordered", "SRM: Deleted", "SRM: Transaction Completed", "SRM: Incomplete", "SRM: Held", "SRM: Transfer Failed (E.Sys.)") ~ "SRM",
    eventconceptname %in% c("Change Currency", "Change Price", "Change Quantity") ~ "Change price/quantity/currency",
    TRUE ~ eventconceptname
  ))
```

```{r}
# Data exporteren csv om een procesmap in Disco te kunnen maken

write.csv(eventlog_cluster, "clustereddata.csv", row.names = FALSE)
```

```{r}
# Figuur 1
#overzicht activiteit frequentie na clustering (enkel de eerste 11)
eventlog_cluster %>% 
  activity_frequency(level = "activity") %>% 
  rename(Aantal = absolute, Percentage = relative, Activiteiten = eventconceptname ) %>%
  filter(Aantal > 11000) %>%
  ggplot(aes(x = Percentage, y = fct_reorder(Activiteiten, Percentage))) + 
  geom_col() + 
  xlim(0, 0.25)+
  labs(x = "Percentage", y = "Activiteiten", title = "Activiteitsfrequentie") +
  geom_text(aes(label = round(Percentage, 4), hjust = -0.08))

```

## analyse regels correcte procesuitvoering
```{r}
#Checken of er een correcte procesuitvoering wordt uitgevoerd (zie projectbeschrijving die 4 regels)

eventlog_cluster_before <- eventlog_cluster %>% filter(caseItemCategory == "3-way match, invoice before GR")

eventlog_cluster_before2 <- eventlog_cluster_before %>%
  filter(caseGRBasedInvVerif == FALSE)

eventlog_cluster_after <- eventlog_cluster %>%
  filter(caseItemCategory == "3-way match, invoice after GR")

eventlog_cluster_after2 <- eventlog_cluster_after %>%
  filter(caseGRBasedInvVerif == TRUE)

eventlog_cluster_twoway <- eventlog_cluster %>%
  filter(caseItemCategory == "2-way match")

eventlog_cluster_twoway2 <- eventlog_cluster_twoway %>%
  filter(caseGoodsReceipt == FALSE)

eventlog_cluster_consignment <- eventlog_cluster %>%
  filter(caseItemType == "Consignment")
```

```{r}
write.csv(eventlog_cluster_before, "clustereddatabefore.csv", row.names = FALSE)
write.csv(eventlog_cluster_after, "clustereddataafter.csv", row.names = FALSE)
write.csv(eventlog_cluster_twoway, "clustereddatatwo.csv", row.names = FALSE)
write.csv(eventlog_cluster_consignment, "clustereddatacon.csv", row.names = FALSE)
```

```{r}
#filteren om te kijken of er een goods receipt aanwezig is

eventlog_cluster_before_check <- eventlog_cluster_before3 %>%
  filter(caseGoodsReceipt == TRUE)
```

```{r}
#Precedence matrix opmaken voor de regel van de factuur voor de GR te analyseren.
eventlog_cluster_before3 <- eventlog_cluster_before %>%
  filter(eventconceptname %in% c("Vendor creates invoice", "Record Goods Receipt", "Record Invoice Receipt"))



eventlog_cluster_before3 %>% precedence_matrix(type = "relative-antecedent") %>% plot()
```

```{r}
#kijken of de bedragen overeenkomen voor invoice before GR
eventlog_cluster_beforebedragen <- eventlog_cluster_before %>%
  filter(eventconceptname %in% c("Vendor creates invoice", "Record Goods Receipt", "Record Invoice Receipt", "Create Purchase Order Item")) %>%
  select(caseconceptname, eventconceptname, eventCumulativenetworthEUR, eventtimetimestamp)

eventlog_cluster_widebeforebedragen <- eventlog_cluster_beforebedragen %>%
  group_by(caseconceptname) %>%
  summarise(PO_value = max(eventCumulativenetworthEUR[eventconceptname == "Create Purchase Order Item"], na.rm = TRUE),
            GR_value = max(eventCumulativenetworthEUR[eventconceptname == "Record Goods Receipt"], na.rm = TRUE),
            Invoice_value = max(eventCumulativenetworthEUR[eventconceptname %in% c("Vendor creates invoice", "Record Invoice Receipt")], na.rm = TRUE))

eventlog_cluster_widebeforebedragen <- eventlog_cluster_widebeforebedragen %>%
  mutate(three_way_match = PO_value == GR_value & GR_value == Invoice_value)

print(eventlog_cluster_widebeforebedragen)

false_count_before_threeway <- sum(eventlog_cluster_widebeforebedragen$three_way_match == FALSE, na.rm = TRUE)

```

```{r}
#Precedence matrix opmaken voor de regel van de factuur na de GR te hebben
eventlog_cluster_after3 <- eventlog_cluster_after %>%
  filter(eventconceptname %in% c("Vendor creates invoice", "Record Goods Receipt", "Record Invoice Receipt"))


eventlog_cluster_after3 %>% precedence_matrix(type = "relative-antecedent")  %>% 
  plot()

```

```{r}
#kijken of de bedragen overeenkomen voor invoice after GR
eventlog_cluster_afterbedragen <- eventlog_cluster_after %>%
  filter(eventconceptname %in% c("Vendor creates invoice", "Record Goods Receipt", "Record Invoice Receipt", "Create Purchase Order Item")) %>%
  select(caseconceptname, eventconceptname, eventCumulativenetworthEUR, eventtimetimestamp)

eventlog_cluster_wideafterbedragen <- eventlog_cluster_afterbedragen %>%
  group_by(caseconceptname) %>%
  summarise(PO_value = max(eventCumulativenetworthEUR[eventconceptname == "Create Purchase Order Item"], na.rm = TRUE),
            GR_value = max(eventCumulativenetworthEUR[eventconceptname == "Record Goods Receipt"], na.rm = TRUE),
            Invoice_value = max(eventCumulativenetworthEUR[eventconceptname %in% c("Vendor creates invoice", "Record Invoice Receipt")], na.rm = TRUE))

eventlog_cluster_wideafterbedragen <- eventlog_cluster_wideafterbedragen %>%
  mutate(three_way_match = PO_value == GR_value & GR_value == Invoice_value)

print(eventlog_cluster_wideafterbedragen)

false_count_after_threeway <- sum(eventlog_cluster_wideafterbedragen$three_way_match == FALSE, na.rm = TRUE)

```

```{r}
#kijken of de bedragen overeenkomen voor two way matching
eventlog_cluster_twowaybedragen <- eventlog_cluster_twoway %>%
  filter(eventconceptname %in% c("Vendor creates invoice", "Record Goods Receipt", "Record Invoice Receipt", "Create Purchase Order Item")) %>%
  select(caseconceptname, eventconceptname, eventCumulativenetworthEUR, eventtimetimestamp)

eventlog_cluster_widetwowaybedragen <- eventlog_cluster_twowaybedragen %>%
  group_by(caseconceptname) %>%
  summarise(PO_value = max(eventCumulativenetworthEUR[eventconceptname == "Create Purchase Order Item"], na.rm = TRUE),
            Invoice_value = max(eventCumulativenetworthEUR[eventconceptname %in% c("Vendor creates invoice", "Record Invoice Receipt")], na.rm = TRUE))

eventlog_cluster_widetwowaybedragen <- eventlog_cluster_widetwowaybedragen %>%
  mutate(three_way_match = PO_value == Invoice_value)

print(eventlog_cluster_widetwowaybedragen)

false_count_twoway <- sum(eventlog_cluster_widetwowaybedragen$three_way_match == FALSE, na.rm = TRUE)

```

## precedence matrix
```{r}
# precedence matrix geplot en niet geplot

activity_frequency(eventlog_cluster, level = "activity") %>%
  rename(Aantal = absolute, Percentage = relative, Activiteiten = eventconceptname ) %>%
  filter(Percentage > 0.007) %>%
  ggplot(aes(x = Percentage, y = fct_reorder(Activiteiten, Percentage))) + geom_col() +
  geom_text(aes(label = round(Percentage, 4))) +
  labs(x = "Percentage", y = "Activiteiten", title = "Activiteitsfrequentie")

```

```{r}
# precedence matrix geplot en niet geplot

processmapR::precedence_matrix(eventlog_exploratory)
processmapR::precedence_matrix(eventlog_exploratory) %>% plot


```

## Exploratieve analyse
### activiteiten
#### Activity presence
```{r}
# Figuur 10
# Activity presence (= in what percentage of cases is each activity type present)
activity_presence(eventlog_cluster) %>% 
  rename(Aantal = absolute, Percentage = relative, Activiteiten = eventconceptname ) %>%
  slice(1:10) %>%
  ggplot(aes(x = Percentage, y = fct_reorder(Activiteiten, Percentage))) + 
  geom_col() + 
  labs(x = "Percentage", y = "Activiteiten") +
  geom_text(aes(label = round(Percentage, 4), hjust = -0.08))
```

#### eind activiteiten
```{r}
# End activities 
eventlog_cluster %>% end_activities(level = "log")
eventlog_cluster %>% end_activities(level = "activity")
```

```{r}
#figuur 11
eventlog_cluster %>% 
  end_activities(level = "activity") %>% 
  rename(Aantal = absolute, Percentage = relative, Activiteiten = eventconceptname ) %>%
  slice(1:10) %>%
  ggplot(aes(x = Percentage, y = fct_reorder(Activiteiten, Percentage))) + 
  geom_col() + 
  xlim(0, 0.8) +
  labs(x = "Percentage", y = "Activiteiten") +
  geom_text(aes(label = round(Percentage, 4), hjust = -0.08))
```

#### start activiteiten
```{r}
eventlog_cluster %>% start_activities(level = "log") 
eventlog_cluster %>% start_activities(level = "case")
eventlog_cluster %>% start_activities(level = "activity")
eventlog_cluster %>% start_activities(level = "resource")
eventlog_cluster %>% start_activities(level = "resource-activity")
```
Op "log"-niveau toont deze metriek het absolute en relatieve aantal activiteiten die de eerste activiteit zijn in een of meer van de cases.
Op "case"-niveau biedt deze metriek een overzicht van de startactiviteit van elke case.
Op "activity"-niveau berekent deze metriek voor elke activiteit het absolute en relatieve aantal cases dat begint met dit activiteitstype. Net als de end_activities-metriek wordt het relatieve aantal berekend als een deel van het aantal cases, zijnde het aantal "opportunities" dat een activiteit de startactiviteit zou kunnen zijn. De cumulatieve som wordt opgeteld om inzicht te krijgen in het aantal activiteiten dat nodig is om een bepaald deel van het totaal te dekken.
Op "resource"-niveau wordt een overzicht gegeven van welke resources de eerste activiteit per case uitvoeren.
Op "resource-activity"-niveau toont deze metriek voor elke voorkomende resource-activiteitscombinatie het absolute en relatieve aantal keren dat deze resource deze activiteit uitvoert als startactiviteit in een case.

```{r}
#figuur 12
eventlog_cluster %>% 
  start_activities(level = "activity") %>%
  rename(Aantal = absolute, Percentage = relative, Activiteiten = eventconceptname ) %>%
  slice(1:3) %>%
  ggplot(aes(x = Percentage, y = fct_reorder(Activiteiten, Percentage))) + 
  geom_col() + 
  xlim(0, 0.85) +
  labs(x = "Percentage", y = "Activiteiten") +
  geom_text(aes(label = round(Percentage, 4), hjust = -0.08))
```

### herhaling
#### repetities
```{r}
# Number of repetitions
eventlog_cluster %>% number_of_repetitions(level = "log")
eventlog_cluster %>% number_of_repetitions(level = "case")

#figuur 13
eventlog_cluster %>% 
  number_of_repetitions(level = "activity") %>% 
  rename(Aantal = absolute, Percentage = relative, Activiteiten = eventconceptname ) %>%
  slice(1:10) %>%
  ggplot(aes(x = Percentage, y = fct_reorder(Activiteiten, Percentage))) + 
  geom_col() + 
  xlim(0, 0.15) +
  labs(x = "Percentage", y = "Activiteiten") +
  geom_text(aes(label = round(Percentage, 4), hjust = -0.08))

```
```{r}

eventlog_cluster %>%
  size_of_repetitions(level = "log", type = "repeat")
eventlog_cluster %>%
  size_of_repetitions(level = "case", type = "repeat") eventlog_cluster %>%
  size_of_repetitions(level = "activity", type = "repeat") 

#figuur 14
eventlog_cluster %>%
  size_of_repetitions(level = "resource", type = "repeat") %>% 
  arrange(desc(total)) %>% 
  slice(1:10)

eventlog_cluster %>%
  size_of_repetitions(level = "resource-activity", type = "repeat") 
```



#### selfloops
```{r}
# Number of self loops
eventlog_cluster %>% number_of_selfloops(level = "log", type = "repeat")
eventlog_cluster %>% number_of_selfloops(level = "case", type = "repeat")

#figuur 15
eventlog_cluster %>% number_of_selfloops(level = "activity", type = "repeat") %>% 
  rename(Aantal = absolute, Percentage = relative, Activiteiten = eventconceptname ) %>%
  slice(1:10) %>%
  ggplot(aes(x = Percentage, y = fct_reorder(Activiteiten, Percentage))) + 
  geom_col() + 
  xlim(0, 0.15) +
  labs(x = "Percentage", y = "Activiteiten") +
  geom_text(aes(label = round(Percentage, 4), hjust = -0.08))
```

```{r}
eventlog_cluster %>%
  size_of_selfloops(level = "log", type = "redo") 
eventlog_cluster %>%
  size_of_selfloops(level = "case", type = "redo")
eventlog_cluster %>%
  size_of_selfloops(level = "activity", type = "redo")

#figuut 16
eventlog_cluster %>%
  size_of_selfloops(level = "resource", type = "redo") %>% 
  arrange(desc(total)) %>% 
  slice(1:10)

eventlog_cluster %>%
  size_of_selfloops(level = "resource-activity", type = "redo") 

```

### resources

#### resource frequency
```{r}
eventlog_cluster %>% 
  resource_frequency(level = "log") 
eventlog_cluster %>% 
  resource_frequency(level = "case")
eventlog_cluster %>% 
  resource_frequency(level = "activity") 
eventlog_cluster %>% 
  resource_frequency(level = "resource") 
eventlog_cluster %>% 
  resource_frequency(level = "resource-activity") 

#figuur 18
eventlog_cluster %>% resource_frequency(level = "activity") %>% 
  plot()

#figuur 19
eventlog_cluster %>% 
  resource_frequency(level = "resource") %>% 
  filter(absolute > 10000) %>% plot
```
Log: Geeft de statistics weer over hoe vaak een resource en activiteit uitvoert in een hele log.
Case: Wordt gebruikt om een beter beeld te krijgen tussen de variantie tussen verschillende cases om inzicht te krijgen in het aantal verschillende resources dat aan elke cae werkt, samen met het aantal activiteiten dat een resource per case uitvoert.
Activity: Geeft de resourcefrequentie aan hoeveel verschillende resources een specifieke activiteit uitvoeren in het volledige logboek.
Resource: Deze metriek toont eenvoudigweg de absolute en relatieve frequentie van voorkomens van elke resource in het volledige logboek.
Resource-activity: Kan het absolute en relatieve aantal keren dat elke resourceactiviteitscombinatie voorkomt in het volledige logboek worden berekend. Hier worden twee verschillende relatieve getallen gegeven, één vanuit het resourceperspectief en één vanuit het activiteitenperspectief. Vanuit het resourceperspectief is de noemer het totale aantal uitvoeringen door de resource in kwestie. Vanuit het activiteitenperspectief is de noemer het totale aantal voorkomens van de activiteit in kwestie.

#### resource involvement
```{r}
#figuur 20
eventlog_cluster %>%
  resource_involvement(level = "case")
```
Op het "case"-niveau wordt het absolute en relatieve aantal afzonderlijke resources die activiteiten in elk geval uitvoeren, berekend om een overzicht te krijgen van welke gevallen door een kleine hoeveelheid resources worden afgehandeld en welke gevallen meer resources nodig hebben, wat duidt op een hoger niveau van variantie in het proces.

```{r}
eventlog_cluster %>%
  resource_involvement(level = "resource") 
```
Op het "resource"-niveau geeft deze metriek het absolute en relatieve aantal cases waarin elke resource is betrokken, wat aangeeft welke resources "noodzakelijker" zijn binnen het proces dan de andere.


```{r}
#figuur 21
eventlog_cluster %>%
  resource_involvement(level = "resource-activity") %>% 
  filter(absolute > 10000) %>% plot()
```
Op het "resource-activiteit"-niveau geeft deze metriek een lijst van alle resource-activiteitcombinaties met het absolute en relatieve aantal cases waarin elke resource-activiteitcombinatie is betrokken.


#### resource specialisation
```{r}
#fig 22
eventlog_cluster %>% 
  resource_specialisation(level = "log") %>% plot()

```
Op "log"-niveau biedt deze metriek samenvattende statistieken over het aantal afzonderlijke activiteiten dat per resource wordt uitgevoerd.


```{r}
eventlog_cluster %>% 
  resource_specialisation(level = "activity") %>% 
  rename(Aantal = absolute, Percentage = relative, Activiteiten = eventconceptname ) %>%
  filter(Percentage > 0.1) %>%
  ggplot(aes(x = Percentage, y = fct_reorder(Activiteiten, Percentage))) + geom_col() +
  labs(x = "Percentage", y = "Activiteiten", title = "Resource specialisatie")

```
Op "activiteit"-niveau biedt deze metriek een overzicht van het absolute en relatieve aantal verschillende resources die deze activiteit uitvoeren binnen het volledige log. Dit geeft inzicht in de activiteiten waarin resources gespecialiseerd zijn.

```{r}
#fig 23

eventlog_cluster %>% 
  resource_specialisation(level = "resource") %>% 
  filter(absolute > 10) %>% 
  slice(1:10) %>% plot()
eventlog_cluster %>% 
  resource_specialisation(level = "resource") %>% 
  filter(absolute < 2) %>% 
  slice(1:10) %>% plot()
```
Op "resource"-niveau toont deze metriek het absolute en relatieve aantal afzonderlijke activiteiten dat elke resource uitvoert.

### traces
#### frequente traces
```{r}
#lijst van alle traces
traces(eventlog_cluster)
```

```{r}
#visualiseert de traces
trace_explorer(eventlog_cluster, n_traces = 10)
```

```{r}
#aantal traces
n_traces(eventlog_cluster)
```

```{r}
eventlog_cluster %>% 
  trace_coverage(level = "log") 
eventlog_cluster %>% 
  trace_coverage(level = "case") 
eventlog_cluster %>% 
  trace_coverage(level = "trace")
```
Op "log"-niveau worden samenvattende statistieken van de dekking van traces geretourneerd.
Op "case"-niveau wordt de dekking van de overeenkomstige trace voor elke case geretourneerd.
Op "trace"-niveau worden de absolute en relatieve frequentie van elke trace geretourneerd.

```{r}
eventlog_cluster %>% 
  trace_length(level = "log")
eventlog_cluster %>% 
  trace_length(level = "case") 
eventlog_cluster %>% 
  trace_length(level = "trace") 
```
Op "log"-niveau, de samenvattende statistieken die de tracelengte van cases op een geaggregeerde manier beschrijven.
Op "case"-niveau, worden de tracelengtes voor elke case berekend.
Op "trace"-niveau, worden de tracelengte van de verschillende procesvarianten of traces in het log berekend.

```{r}
#fig 24
# trace explorer for frequent traces

frequentietraces <- processmapR::trace_explorer(eventlog_cluster, n_traces = 10)
```


# Onderzoeksvraag 2: doorlooptijd van het facturatieproces


# Onderzoeksvraag 3: Afwijkingen
```{r}
eventlog_ond3 <- simple_eventlog(
  data_exploratory, 
  case_id = "casePurchasingDocument",
  activity_id = "eventconceptname",
  resource_id = "eventorgresource",
  timestamp = "eventtimetimestamp"
  )

eventlog_ond3 <- eventlog_ond3 %>%
  mutate(eventconceptname = case_when(
    eventconceptname %in% c("SRM: Created", "SRM: Change was Transmitted", "SRM: Document Completed", "SRM: Awaiting Approval", "SRM: Complete", "SRM: In Transfer to Execution Syst.", "SRM: Ordered", "SRM: Deleted", "SRM: Transaction Completed", "SRM: Incomplete", "SRM: Held", "SRM: Transfer Failed (E.Sys.)") ~ "SRM",
    eventconceptname %in% c("Change Currency", "Change Price", "Change Quantity") ~ "Change price/quantity/currency",
    TRUE ~ eventconceptname
  ))
```

## Infrequente traces
```{r}
traces <- eventlog_ond3 %>%
  arrange(caseconceptname, eventtimetimestamp) %>%
  group_by(caseconceptname) %>%
  summarise(trace = paste(eventconceptname, collapse = " -> "),
            casepurchasedocument = casePurchasingDocument) %>% 
  ungroup()

trace_summary <- traces %>%
  group_by(trace, casepurchasedocument) %>%
  summarise(absolute_frequency = n())

infrequent_traces <- trace_summary %>%
  filter(absolute_frequency <= 3)

frequent_traces <- trace_summary %>%
  filter(absolute_frequency > 3) %>%
  pull(trace)

unique_infrequent_traces <- unique(infrequent_traces$trace)

activity_frequency <- eventlog_ond3 %>%
  count(eventconceptname, name = "frequency") %>%
  mutate(tf_idf = log(nrow(eventlog_ond3) / frequency))

# Functie om de total tf-idf score te berekenen voor een trace
trace_score <- function(trace, tf_idf_table) {
  trace_activities <- unlist(strsplit(trace, " -> "))
  sum(tf_idf_table$tf_idf[tf_idf_table$eventconceptname %in% trace_activities], na.rm = TRUE)
}

# Voeg een severity-score toe aan infrequent_traces
infrequent_traces <- infrequent_traces %>%
  rowwise() %>%
  mutate(severity = trace_score(trace, activity_frequency))

# Resultaten bekijken
print(infrequent_traces)

orders <- unique(infrequent_traces$casepurchasedocument)
```

```{r}
conformance <- bupaR::conformance_check(eventlog_ond3, frequentietraces)
```

---
```{r}

# Activity frequency
eventlog_exploratory %>% activity_frequency(level = "activity") %>% plot()
eventlog_exploratory %>% activity_frequency(level = "trace") %>% plot()
eventlog_exploratory %>% activity_frequency(level = "case")
eventlog_exploratory %>% activity_frequency(level = "log")

# Activity presence (= in what percentage of cases is each activity type present)
activity_presence(eventlog_exploratory)



# Idle time (amount of time that no activity occurs)
eventlog_exploratory %>% idle_time(level = "log", units = "hours")
eventlog_exploratory %>% idle_time(level = "case", units = "weeks")
#trace_idle_time <- eventlog_exploratory %>% idle_time(level = "trace", units = "weeks")
#write_csv(trace_idle_time, "trace_idle_time.csv")
eventlog_exploratory %>% idle_time(level = "resource", units = "hours")



# Number of traces
number_of_traces(eventlog_exploratory)

# Processing time
eventlog_exploratory %>% processing_time(level = "activity", units = "hours")
```




# rest 

## Exploratieve analyse Ellen



```{r}
eventlog_cluster %>% 
  throughput_time(level = "log", units = "weeks") %>% plot()
eventlog_cluster %>% 
  throughput_time(level = "log", units = "weeks")
eventlog_cluster %>% 
  throughput_time(level = "log", units = "days")
```
Op "log"-niveau, de samenvattende statistieken die de doorlooptijd van cases op een geaggregeerde manier beschrijven.

```{r}
eventlog_cluster %>% 
  throughput_time(level = "case", units = "weeks") 
eventlog_cluster %>% 
  throughput_time(level = "case", units = "weeks") %>% plot()
```
Op "case"-niveau, wordt de doorlooptijd gedefinieerd als de totale duur van de case, of het verschil tussen de tijdstempel van de eindgebeurtenis en de tijdstempel van de startgebeurtenis van de case.
Mogelijke idle_time() is ook opgenomen in deze berekening.

```{r}
eventlog_cluster %>% 
  throughput_time(level = "trace", units = "weeks") 
```
Op "trace"-niveau, de doorlooptijd van de verschillende procesvarianten of traces in het log worden berekend.



```{r}
# infrequente traces

traces <- eventlog_cluster %>%
  arrange(caseconceptname, eventtimetimestamp) %>%
  group_by(caseconceptname) %>%
  summarise(trace = paste(eventconceptname, collapse = " -> ")) %>% 
  ungroup()

trace_summary <- traces %>%
  group_by(trace) %>%
  summarise(absolute_frequency = n())

infrequent_traces <- trace_summary %>%
  filter(absolute_frequency <= 3)

summary(infrequent_traces)
sum(infrequent_traces$absolute_frequency == 3)
sum(infrequent_traces$absolute_frequency == 2)
sum(infrequent_traces$absolute_frequency == 1)

max(trace_summary$absolute_frequency)
```

```{r}
# Kijken unieke start en eindactiviteiten 
traces_with_start_end <- traces %>%
  mutate(
    start_activity = sapply(strsplit(trace, " -> "), `[`, 1), 
    end_activity = sapply(strsplit(trace, " -> "), function(x) tail(x, 1)))

start_summary <- traces_with_start_end %>%
  group_by(start_activity) %>%
  summarise(count_start = n())

end_summary <- traces_with_start_end %>%
  group_by(end_activity) %>%
  summarise(count_end = n())

start_summary
end_summary

# Visualisatie van deze activiteiten

ggplot(start_summary, aes(x = reorder(start_activity, count_start), y = count_start)) +
  geom_bar(stat = "identity", fill = "blue") +
  coord_flip() +
  labs(title = "Frequentie van Startactiviteiten", x = "Startactiviteiten", y = "Frequentie") +
  theme_minimal()

ggplot(end_summary, aes(x = reorder(end_activity, count_end), y = count_end)) +
  geom_bar(stat = "identity", fill = "red") +
  coord_flip() +
  labs(title = "Frequentie van Eindactiviteiten", x = "Eindactiviteiten", y = "Frequentie") +
  theme_minimal()
```



```{r}
# dotted chart

eventlog_cluster %>% dotted_chart(x = "relative")
```

```{r}
processmapR::resource_map(eventlog_cluster)
```

```{r}
# resource matrix

processmapR::resource_matrix(eventlog)
processmapR::resource_matrix(eventlog_ellen) %>% plot

processmapR::precedence_matrix(eventlog_cluster) %>% plot
```

```{r}
eventlog_exploratory %>% throughput_time("trace")
```
# Ruwe schets van de throughput times, gefilterd op het facturatieproces. We kunnen uit de tabellen van de trace vb. kijken welke het langste duurt enzo. De plot van 'case' geeft een staafdiagram (duurt lang om te laden), en de plot van 'log' geeft een boxplot weer
```{r}
facturatieproces <- eventlog_exploratory %>% filter(eventconceptname %in% c("Record Goods Receipt", "Record Invoice Receipt", "Clear Invoice"))

facturatieproces %>% throughput_time("case", unit = "days") %>% plot()

facturatieproces %>% throughput_time("log") %>% plot()

facturatieproces %>% throughput_time("trace")  # Je krijgt alle combinaties van traces en dan hoelang die duren enzo
```



```{r}

```

```{r}

```

```{r}

```

```{r}

```

```{r}

```

```{r}

```